【裁判字號】    89,訴,2872
【裁判日期】    891130
【裁判案由】    清償債務
【裁判全文】
臺灣高雄地方法院民事判決  八十九年度訴字第二八七二號
    原      告  台北國際商業銀行股份有限公司
    法定代理人  乙○○
    訴訟代理人  丙○○
    被      告  甲○○
右當事人間請求清償債務事件，本院判決如左：
    主    文
被告應給付原告新台幣伍拾柒萬陸仟捌佰拾元，及自民國八十八年一月三十一日
起至清償日止，按年息百分之十二計算之利息，並自民國八十八年三月一日起至清償
日止，逾期在六個月以內者，按上開利率百分之十，逾期超過六個月者，按上開利率
百分之二十計算違約金。
訴訟費用由被告負擔。
    事    實
甲、原告方面：
一、聲明：如主文所示。
二、陳述：訴外人葉瑞璋以被告為連帶保證人，於民國八十六年十月十八日向原告借
    用新台幣（下同）七十萬元，約定自八十六年十月十八日起至八十七年十月十八
    日止，分十二期按月繳息，本金到期還清，如未按期給付，即喪失期限利益，全
    部債務視為到期，利息按年息百分之十二計算，如逾期清償，在六個月以內者，
    按上開利率百分之十，逾期超過六個月者，按上開利率百分之二十計付違約金。
    詎被告自八十八年一月三十日起即未按期攤還本息，尚欠如主文所示之本金、利
    息及違約金迄未清償，屢向被告催討，均置之不理，為此提起本件訴訟。
三、證據：提出借據、繳息狀況查詢單及戶籍謄本各一紙為證。
乙、被告方面：
一、聲明：駁回原告之訴。
二、陳述：確有於借據上簽名，但被告並不認識主債務人葉瑞璋，係因一位金姓朋有
    託被告幫忙作保，故於系爭借據簽名。
    理    由
一、本件原告主張之事實，已據其提出借據、繳息狀況查詢單各一紙為證，核屬相符
    ，而被告復自認確有因金姓朋友之託為他人作保，並於系爭借據上簽名，依本院
    調查證據之結果，原告之主張自堪信為真實。
二、按稱保證者，謂當事人約定，一方於他方之債務人不履行債務時，由其代負履行
    責任之契約。保證債務，除契約另有訂定外，包含主債務之利息、違約金、損害
    賠償及其他從屬於主債務之負擔，民法第七百三十九條、第七百四十條亦分別定
    有明文。又保證債務之所謂連帶，係指保證人與主債務人負同一債務，對於債權
    人各負全部給付之責任而言。本件被告為系爭借貸契約之連帶保證人，尚欠原告
    如主文所示之本金、利息及違約金未清償之事實，已如前述，從而原告依連帶保
    證之法律關係，請求被告應給付原告五十七萬六千八百三十三元，及自八十八年
    一月三十一日起至清償日止，按年息百分之十二計算之利息，並自八十八年三月
    一日起至清償日止，逾期在六個月以內者，按上開利率百分之十，逾期超過六個
    月者，按上開利率百分之二十計算違約金，即屬正當，應予准許。
據上論結，本件原告之訴為有理由，依民事訴訟法第七十八條，判決如主文。
中      華      民      國    八十九    年    十一    月      三十      日
                              臺灣高雄地方法院民事第二庭
~B法      官  吳為平
右為正本係照原本作成。
如對本判決上訴，須於判決送達後廿日內向本院提出上訴狀。
中      華      民      國    八十九    年     十一   月      三十      日
~B法院書記官  楊明月


司法院資訊處製作；財團法人民間司法改革基金會備份。
